# 资产支持专项计划的会计处理

提问人：iamdk1988 时间：2017-12-20 10:39:31
请教陈版及各位老师： A公司是一家融资租赁公司，在 2015 年 9 月 1 日将其依据融资租赁合同对承租人享有的租金请求权和其他权利及其附属担保权益作为基础资产，由证券公司形成一项资产专项支持计划；该资产专项支持计划详细信息如下表所示： 证券分层优先级 次级 规模（万元） 28,500 1,500 规模占比 95% 5% 信用级别 AA+ 不评级 预期到期日 2018 年 10 月 16 日 2018 年 10 月 16 日 预期收益率 6.02% N/A 证券类型 固定还本型 N/A 还本付息方式 按年支付预期收益，到期一次偿还本金 N/A 法定到期日 2020 年 10 月 16日 其中，资产支持证券预期偿付安排如下： 兑付日 优先级 次级 2015-12-30 支付预期收益 无支付 2016-12-29 支付预期收益 无支付 2017-12-28 支付预期收益 无支付 2018-10-16 支付预期收益，偿还本金 剩余专项计划资金和专项计划资产全部分配给次级问题： （ 1 ）企业目前将 28500 万元优先级资产支持证券作为应付债券核算， 1500 万次级资产支持证券作为持有至到期投资核算；以上科目划分是否正确？ （ 2 ）企业在 2017 年 6 月将 1500 万次级资产支持证券从持有至到期投资结转至其他应收款，该会计处理是否正确？ （ 3 ）假如以上 2 个问题的会计处理均不正确，那正确的会计处理应该是怎样的？ PS：在提问前我已搜索过视野其他网友对资产支持专项计划提问的帖子，以及瑞华研究2010-2016等相关资料，但觉得对这块的会计处理都没有讲的很清楚（也可能是我专业水平不够，没有领会陈版等老师的回复）。望陈版及各位老师有空能详细的讲解下相关的注会处理。

回答人：chenyiwei
如果全部次级由原始权益人持有，且预计基础资产的最终坏账率将小于5%，则说明基础资产所有权上的风险和报酬仍有原始权益人享有和承担，并未转移，这时不满足终止确认条件，并应将该资产管理计划纳入合并报表范围。 个别报表层面，对认购的次级份额确认为一项其他非流动资产。 合并报表层面，对引入的优先级资金确认为长期应付款或者长期借款，归属于优先级的固定收益作为利息支出。